臺灣彰化地方法院民事裁定
                                     110年度輔宣字第14號
聲  請  人  謝瑞分  

相  對  人  謝瑞彬  

上列聲請人聲請指定應經輔助人同意之特定行為事件，本院裁定
如下：
    主  文
受輔助宣告之人謝瑞彬向衛生福利部中央健康保險署申請註銷重
大傷病卡資格之行為，應經輔助人同意。
聲請程序費用由受輔助宣告之人謝瑞彬負擔。
    理  由
一、本件聲請意旨略以：聲請人謝瑞分係受輔助宣告之人謝瑞彬
    （男、民國00年0月00日生、身分證統一編號：Z000000000
    號）之兄，謝瑞彬因罹患精神分裂症，前經本院以99年度監
    宣字第109號裁定宣告為受輔助宣告之人，並選定聲請人為
    其輔助人。又輔助宣告之人謝瑞彬之生活開銷長期由聲請人
    負擔，受輔助宣告人謝瑞彬之身心狀態顯符合申辦重大傷病
    卡資格，以減免其個人及輔助人於醫療需求上所衍生之各項
    費用負擔。然近日相對人因病情惡化有暴力行為，且反覆向
    重大傷病卡之核發主管機關為註銷申請，為免受輔助宣告人
    謝瑞彬逕自申請註銷重大傷病卡，影響其就醫權益及經濟狀
    況，爰依法聲請指定受輔助宣告人謝瑞彬向衛生福利部中央
    健康保險署申請註銷重大傷病卡資格之行為，應經聲請人即
    輔助人之同意等語。
二、按受輔助宣告之人為下列行為時，應經輔助人同意。但純獲
    法律上利益，或依其年齡及身分、日常生活所必需者，不在
    此限：㈠為獨資、合夥營業或為法人之負責人。㈡為消費借
    貸、消費寄託、保證、贈與或信託。㈢為訴訟行為。㈣為和
    解、調解、調處或簽訂仲裁契約。㈤為不動產、船舶、航空
    器、汽車或其他重要財產之處分、設定負擔、賣賣、租賃或
    借貸。㈥為遺產分割、遺贈、拋棄繼承權或其他相關權利。
    ㈦法院依前條聲請權人或輔助人之聲請，所指定之其他行為
    。為民法第15條之2第1項所明定。故非第15條之2第1項前6 
    款之行為，為保護受輔助宣告之人，聲請權人或輔助人，得
    依同條項第7款規定，聲請法院指定第1項前6款以外之特定
    行為，亦須經輔助人同意。
三、本件聲請人主張其為受輔助宣告人謝瑞彬之兄，謝瑞彬前經
    本院於99年8月6日以99年度監宣字第109號裁定宣告為受輔
    助宣告之人，並選任聲請人謝瑞分為受輔助宣告人謝瑞彬之
    輔助人等情，業據其提出衛生福利部彰化醫院診斷證明書、
    衛生福利部中央健康保險署110年6月9日健保中字第1104043
    556號函、本院99年度監宣字第109號民事裁定影本為證，並
    據本院調閱前開案號卷核閱無訛，堪信為真實。本院審酌受
    輔助宣告人謝瑞彬患有妄想型思覺失調症，其經濟能力薄弱
    且現階段自我控制能力尚有不足，仍有持續就醫之必要，考
    量受輔助宣告人就醫權益及經濟狀況，輔助人為維護受輔助
    宣告之人之權益免受不當減損，聲請指定受輔助宣告之人向
    衛生福利部中央健康保險署申請註銷重大傷病卡資格之行為
    時，應經輔助人之同意，核與上開規定並無不合，聲請人之
    聲請，尚無不合，應予准許，爰依上開民法第15條之2第1項
    第7款規定，指定受輔助宣告之人謝瑞彬向衛生福利部中央
    健康保險署申請註銷重大傷病卡資格之行為，應經輔助人同
    意，裁定如主文第1項所示。
四、依家事事件法第177條第2項準用第164條第2項，裁定如主文
    。
中　　華　　民　　國　 110　　年　　 9 　　月　　13　 日
                    家事法庭  法  官  黃倩玲
以上正本證明與原本無異。
如對本裁定抗告須於裁定送達後10日內向本院提出抗告狀，並應
繳納抗告費新台幣1000元。
中　　華　　民　　國　 110　　年　 　9 　　月 　13　　日
                              書記官　呂怡萱